# Fernando Luis Ferreira da Silva Júnior

Telefone: +55 83 99632-7168 (zap) / +55 11 95899-7662 (zap)

E-mail: contato@fernandojr.dev

Endereço: Rua Adolpho Ferreira Soares Filho, 451, Apt. 410, Jd. Cidade Universitária,

João Pessoa/PB, Brasil

LinkedIn: https://linkedin.com/in/fernandojr-dev

Tenho 30 anos, sou brasileiro, casado e tenho uma filha

## Objetivo: Especialista em desenvolvimento backend

Com minha experiência de mercado, consegui me tornar um especialista em desenvolvimento backend de sistemas e liderança técnica. Meu maior tempo de experiência foi com a linguagem de programação Python e Javascript, com essa segunda, já trabalhei com NodeJS e frameworks de frontend, como Angular, React e Vue. Já entreguei alguns projetos relevantes em grandes empresas dos segmentos de ecommerce, mobilidade urbana e governamental, com participação direta nas discussões de arquitetura, sobretudo utilizando o estilo arquitetural de microserviços e produtos de algumas nuvens, como AWS, Google Cloud Platform (GCP) e Azure.

#### **Experiência Profissional**

05/2021 - Atual	Grupo Boticário - Especialista em Desenvolvimento Backend
-----------------	---

Remoto Atuo como uma das referências técnicas do time, participando ativamente no

desenvolvimento com a linguagem Python e também das discussões para a

definição de arquitetura na cloud, como AWS, GCP e Azure.

## 12/2020 - 04/2021 Invillia - Líder Técnico

Remoto Atuava como referência técnica e também na gestão da equipe. Além de

propor soluções de arquitetura, utilizando a Cloud, AWS.

#### 10/2019 - 11/2020 Luiza Labs - Desenvolvedor Backend

São Paulo, SP Atuava com o desenvolvimento de sistemas, participava de discussões

técnicas, a fim de propor soluções de arquitetura, e trabalhava com produtos

na Cloud, no início era a AWS e fomos migrando para a GCP.

### 08/2018 - 07/2019 Link Solutions, a TNS Company - Desenvolvedor Backend

João Pessoa, PB Atuava com o desenvolvimento de sistemas, fornecendo intercomunicação

entre os sistemas e realizando análise de dados com Python.

## 09/2017 - 08/2018 Vox Tecnologia - Desenvolvedor Backend

João Pessoa, PB Atuava com o desenvolvimento de sistemas, como referência técnica e

sempre ativo nas discussões relacionadas à melhoria contínua nos padrões

dos projetos.

## 04/2017 - 09/2017 Dantel - Desenvolvedor Backend

João Pessoa, PB Atuava realizando a manutenção de um sistema legado e desenvolvendo

novas funcionalidades.

## 03/2011 - 02/2017 Agência Estadual de Vigilância Sanitária - Gerente de TI

João Pessoa, PB Atuava na liderança de uma equipe multidisciplinar, também realizava o

levantamento de requisitos, desenvolvendo e implantando sistemas.

#### Formação Acadêmica

2013 - 2016 Graduação em Análise e Desenvolvimento de Sistemas, Faculdade Estácio

2020 - 2022 Pós-graduação em Arquitetura de Software Distribuído, PUC Minas